

Contacto

@ matiascandella@hotmail.com

in Matías Candella.

🛇 Arroyo Seco, Santa Fe.

Portfolio.

Formación Académica

Ingeniero en Sistemas.

UCEL - Rosario | 2017 - 2024

Analista de Sistemas.

Instituto Superior San Pablo 9112 – Villa Constitución. | 2014 – 2016

Formación Complementaria

Ultimate Docker: Guía de Cero hasta Despliegues.

Udemy. | 2024

Patrones de Diseño: Soluciones Prácticas y Eficientes.

DevTalles.

Idiomas

Español: Nativo.

Inglés: Nivel A2 (en formación, con comprensión lectora y auditiva

básica).

Habilidad Hard

Lenguajes & Frameworks: NET

Core, Node.js, Angular. **Estilos & UI:** Tailwind CSS. **Bases de datos:** SQL Server,

PostgreSQL.

Mensajería: RabbitMQ.

Herramientas: Postman, Docker. **Otras**: Entity Framework, SAP B1 SDK.

Habilidad Soft

Comunicación asertiva.

Proactividad y autosuficiencia.

Orden y capacidad de decisión.

Organización y planificación.

Matías Candella

DESARROLLADOR FULLSTACK

Perfil Profesional

Soy desarrollador Fullstack con una fuerte orientación a la mejora continua, tanto a nivel profesional como personal. A lo largo de mi trayectoria he consolidado una amplia experiencia en desarrollo backend, aunque también me apasiona el frontend, área en la que me capacito constantemente y disfruto explorar cada día. Valoro el trabajo en equipo, el intercambio de conocimientos y la posibilidad de aprender de otros. Me enfoco en desarrollar soluciones eficientes, seguras y escalables, poniendo especial atención en el rendimiento y la usabilidad. Me considero una persona colaborativa, dispuesta a ayudar y abierta a consultar cuando es necesario. Mi principal motivación es enfrentar nuevos desafíos, combinando creatividad y tecnología para crear productos de calidad.

Experiencia Laboral

Desarrollador Web.

Autologica | 11.2022 - Actualidad

- Desarrollo de APIs RESTful con .NET Core para mejorar la integración entre sistemas internos.
- Implementación de colas de mensajes con RabbitMQ para integración asincrónica.
- Optimización de consultas con Entity Framework para mejorar el rendimiento.
- Aplicación de patrones de diseño y principios SOLID en proyectos compartidos.
- Enfoque en calidad de código, escalabilidad y mantenibilidad.

Desarrollador .NET - Consultor SAP B1

Pipobi Consulting | 07.2019 - 10.2022

- Desarrollo de AddOns con .NET Framework utilizando el SDK de SAP B1.
- Integración con hardware externo (impresoras Zebra).
- Certificación SAP obtenida para producto de integración.
- Diseño de procedimientos almacenados en SAP HANA y SQL Server.
- Contacto directo con clientes para análisis de requerimientos, seguimiento y entrega de soluciones.

-🍟 Proyectos Destacados

Proyecto Fullstack con Carrito de Compras y Panel Administrativo.

Gestor de Editorial de Libros.

- **Funcionalidades**: Panel administrativo, gestión de libros y autores, simulación de carrito de compras.
- Backend: Node.js con Sequelize y PostgreSQL.
- Frontend: Angular con TypeScript y Tailwind CSS.
- APIS en Swagger.

Proyecto Final de la Facultad, Para Gestión de Escuelas.

Sistema de Gestión de Escuela Secundaria.

- **Funcionalidades:** Panel administrativo, gestión de cobranzas, alumnos, cuotas y transacciones de caja diaria.
- Backend: NET Core con Entity Framework y SQL Server.
- Frontend: Angular con TypeScript.